臺灣嘉義地方法院民事判決　　　　　　　 94年度訴字第299號
原　　　告　甲○○
被　　　告　乙○○
上列當事人間請求給付借款事件，本院於民國九十四年九月五日
言詞辯論終結而判決如下：
    主    文
被告應給付原告新台幣（下同）玖拾貳萬陸仟伍佰元，及自民國
九十四年六月九日起，至清償日止，按照年息百分之五計算利息
。
訴訟費用由被告負擔。
    事實及理由
壹、原告主張：
  一、被告於民國90年8月19日向原告借款500,000元，被告為擔
      保該筆借款，另簽發面額500,000元支票交付原告 (付款
      人：台南區中小企業銀行大林分行，發票日：90年8月19
      日，票號CB0000000)。被告另在91年11月30日向原告借款
      426,500元，並約定92年1月30日清償。但清償期屆至後，
      ，被告卻避不見面，被告仍欠原告共計92 6,500元。於是
      ，原告根據消費借貸契約法律關係提起本件訴訟，並請求
      如主文所記載的聲明。
  二、提出支票、款項借用證各一張（均為影本），作為證明。
貳、被告經過本院合法通知，均無正當理由，未向本院請假，而
    沒有在言詞辯論期日，到場陳述意見，同時，本案沒有民事
    訴訟法第三百八十六條所規定的情形出現（請看附錄法條）
    ，因此，本院依照原告聲請，由原告單獨辯論而判決。
參、本院判斷：
  一、原告主張的事實，有原告提出支票、款項借用證附卷證明
      ，被告經過本院合法通知，無正當理由，而未到庭陳述意
      見，依照民事訴訟法第280條第1項前段、第3項前段規定
      ：「當事人對於他造主張之事實，於言詞辯論時不爭執者
      ，視同自認。當事人對於他造主張之事實，已於相當時期
      受合法之通知，而於言詞辯論期日不到場，亦未提出準備
      書狀爭執者，準用第一項之規定」，所以，原告的主張可
      以認定真實而被本院採信。
  二、綜上所述，原告根據消費借貸契約法律關係，請求被告給
      付主文所記載金額及遲延利息，具有法律上理由，應該准
      許。
肆、訴訟費用負擔依據；依照民事訴訟法第78條，判決如主文。
中　　華　　民　　國　　94　　年　　9　　月　　19　　日
                        民二庭法　官　甘  大  空
以上正本係照原本作成
如對本判決上訴須於判決送達後20日內向本院提出上訴狀
中　　華　　民　　國　　94　　年　　9　　月　　19　　日
                              書記官　陳  湘  蓉
附錄法條：
民事訴訟法第386條：「有下列各款情形之一者，法院應以裁定
駁回前條聲請，並延展辯論期日：
1　不到場之當事人未於相當時期受合法之通知者。
2　當事人之不到場，可認為係因天災或其他不可避之事故者。
3　到場之當事人於法院應依職權調查之事項，不能為必要之證
   明者。
4　到場之當事人所提出之聲明、事實或證據，未於相當時期通
   知他造者。」
